【裁判字號】    90,交聲,17
【裁判日期】    900710
【裁判案由】    違反道路交通管理處罰條例聲明異議
【裁判全文】
臺灣桃園地方法院刑事交通事件裁定                    九十年度交聲字第一七號
    異  議  人
    即受處分人  甲○○○
右列受處分人因違反道路交通管理處罰條例案件，對於交通部公路局新竹區監理所桃
園監理站於民國九十年一月十日以桃監稽違駕字第裁五二－Ｄ九Ａ六九九五五一號違
反道路交通管理事件裁決書所為之處分聲明異議，本院裁定如左：
    主  文
異議駁回。
    理  由
一、聲明異議意旨略以：異議人並無闖紅燈之事實，當日（八十九年十一月八日十四
    時三十分許）因騎乘車號ＦＬ三－八七七號重機車行經桃園縣中壢市中豐與中央
    西路口時，適逢燈號為綠燈，便依規定騎機車通過，未料車輛通過路口三分之二
    時，燈號即轉換違紅燈，警員舉發其違規，似有欠公允，爰依法聲明異議。
二、按圓形黃燈用以警告車輛駕駛人及行人，表示紅色燈號即將顯示，屆時將失去通
    行路權，又車輛面對圓形紅燈表示禁止通行，不得超越禁止線或進入路口，道路
    交通標誌線號誌設置規則第二百零六條第四款、第五款定有明文；次按車輛駕駛
    人，行經有燈光號誌管制之交岔路口闖紅燈者，處新台幣一千八百元以上五千元
    以下罰鍰，又駕駛人有違反第五十三條之規定者，除依爰條款處罰外，記違規點
    數三點，道路交通管理處罰條例第五十三條、第六十三條第一項第三款分別定有
    明文。
三、經查：異議人甲○○○於八十九年十一月八日十四時三十分許，騎乘車號ＦＬ三
    －八七七號重機車行經桃園縣中壢市中豐與中央西路口時，由中壢市○○○路闖
    越紅燈直行等情，業據證人即攔檢之警員王國祥於本院審理時證稱：八十九年十
    一月八日伊在中壢市○○路、中央西路口約十五公尺附近，取締交通違規案件，
    當時有看到該路口交通號誌，已由綠燈轉換為紅燈，甲○○○仍騎乘車號ＦＬ三
    －八七七機車通過該路口，當時已通過了機車停放線，伊便加以攔檢，後來有請
    她出示證件，而且請她看，其已闖紅燈行駛等情明確（見本院九十年三月十六日
    、同年四月四日筆錄）；再者，參以異議人亦陳稱：當時伊行至該路口之車速約
    三、四十公里，而其行至該路口時並無其他車輛在前行駛等語；然查，中壢市○
    ○路與中央路口係當地重要交通衢道，平常車流量眾多，此為眾所周知，並據證
    人即與王國祥一同執勤之員警呂壽柏於本院審理時證述：當時在該路口違規的人
    很多，都有依規定舉發等情在卷，並有桃園縣警察局員警工作紀錄簿在卷足憑，
    且觀之上開工作紀錄簿所載，證人王國祥、呂壽柏於當日（八十九年十一月八日
    ）自下午二時許至六時許於該處執勤時，共舉發四十五件交通違規案件，足見異
    議人所稱其行經該路口時並無其他車輛在前行駛等語，乃係異議人當時騎乘上開
    機車，行經中壢市○○○路由西往東行駛時，其燈號已轉換為紅燈，故同向始未
    有其他車輛行駛無訛；且證人王國祥、呂壽柏與異議人甲○○○並無仇隙，當無
    構詞誣陷異議人之必要，故其證詞應堪採信。雖異議人又辯稱：其行駛至上開路
    口時並未見到綠燈轉換為黃燈，該處號誌係直接由綠燈轉換為紅燈云云，然查，
    交通號誌由綠燈轉換紅燈前，必然先轉換為黃燈再轉換紅燈，此為吾國民日常生
    活之常識，且為眾所周知之事，足見異議人上開所稱顯與事實不符，並悖於常情
    ，不足採信，足見異議人確有違規闖越紅燈行駛無訛。故原處分機關據以援引上
    開道路交通管理處罰條例之規定，以桃監稽違駕字第裁五二－Ｄ九Ａ六九九五五
    一號裁決書裁處異議人新台幣一千八百元之罰鍰，並記違規點數三點，係依法行
    政，並無違誤之處。本件異議為無理由，應予駁回。
據上論斷，應依道路交通案件處理辦法第十九條，裁定如主文。
中      華      民      國      九十      年      七      月    十      日
                                臺灣桃園地方法院交通法庭
                                                      法  官  邱滋杉
右正本證明與原本無異。
如不服本裁定，應於裁定送達後五日內向本院提出抗告狀。
                                                      書記官  周巧屏
中      華      民      國      九十     年      七      月   二十三   日


司法院資訊處製作；財團法人民間司法改革基金會備份。
